# 请教陈版主投资问题

提问人：htgzj6828 时间：2010-02-08 17:00:12
公司A以非专有技术对B公司进行投资，该技术账面价值为零，投资时以评估值 5000 万元作价，投资前A公司对B公司物任何投资，以该技术投资后B公司变成了A公司的控股子公司，那么，A公司投资时长期股权投资应以 5000 万元计价还是以零值计价？评估价与账面价值的差异是否确认为营业外收入？合并报表时如何处理？谢谢！

回答人：chenyiwei
回复 楼主 htgzj6828 的帖子A公司执行新准则还是原制度？ 执行原制度的，根据非货币性交易准则，初始投资成本应当是原始成本加相关税费。对于占被投资企业净资产的份额与初始投资成本之间的差异，按财会[2003]10号第十一条规定计入资本公积处理，不确认营业外收入。对于B公司而言，除了为了IPO目的接受非货币财产出资时要求以该项资产在投资方的原账面价值计价以外，其他情况应按公允价值进行初始计量。 执行新准则的，A公司按企业合并形成长期股权投资处理，需要区分该投资是否为同一控制下企业合并，分别按 2 号准则第三条第（一）项和第（二）项处理。如果认定为非同一控制下企业合并的，评估值与原账面值之间的差额可以确认为营业外收入。 无论执行新准则还是原制度，在A公司合并报表层面，均应把该项无形资产的评估增值予以抵销。

回答人：chenyiwei
回复 板凳 htgzj6828 的帖子这里需要说明的是，在投资当时确认的营业外收入，应当等于用于投资的无形资产的公允价值与原账面价值之间的差额，也就是处置损益，并不是负商誉概念，负商誉在投资方个别报表上是不确认的。 由于无形资产投资前后均在集团合并范围内，因此该项处置损益应当视作内部交易未实现损益予以抵销，同时调整子公司报表上确认的无形资产价值以及相关的累计摊销。